臺灣高等法院刑事判決
109年度侵上訴字第85號
上  訴  人  
即  被  告  王世緯



上列上訴人即被告因妨害性自主案件，不服臺灣新北地方法院10
8年度侵訴字第114號，中華民國108年11月19日第一審判決（起
訴案號：臺灣新北地方檢察署108年度偵字第6380號），提起上
訴，本院判決如下：
    主  文
上訴駁回。
    事實及理由
一、本案經本院審理結果，認原審以上訴人即被告甲○○犯刑法第
    225條第2項之乘機猥褻罪，判處有期徒刑9月，核其認事用
    法及量刑均無不當，應予維持，並引用第一審判決書記載之
    事實、證據及理由（如附件）。
二、被告上訴意旨略以：我坦承犯行，我想要與告訴人0000-000
    000（民國00年生，真實姓名年籍詳卷）和解，請求從輕量
    刑或給予緩刑之宣告云云。
三、按量刑之輕重，係屬事實審法院得依職權自由裁量之事項，
    苟已斟酌刑法第57條各款所列情狀，而未逾越法定刑度，不
    得遽指為違法（最高法院72年台上字第6696號判例意旨參照
    ）。且法院對於被告為刑罰裁量時，必須以行為人之罪責為
    依據，而選擇與罪責程度相當之刑罰種類，並確定與罪責程
    度相稱之刑度。縱使基於目的性之考量，認定有犯罪預防之
    必要，而必須加重裁量時，亦僅得在罪責相當性之範圍內加
    重，不宜單純為強調刑罰之威嚇功能，而從重超越罪責程度
    為裁判，務求「罪刑相當」。且在同一犯罪事實與情節，如
    別無其他加重或減輕之原因，下級審量定之刑，亦無過重或
    失輕之不當情形，則上級審法院對下級審法院之職權行使，
    原則上應予尊重（最高法院85年度台上字第2446號判決意旨
    參照）。
四、經查，被告於原審準備程序及審理中均已坦承犯行，並有原
    審判決所引用之證據在卷可佐，足認被告確係犯刑法第225
    條第2項之乘機猥褻罪甚明。原審以被告罪證明確，另詳細
    審酌被告竟為滿足私慾，不尊重女性對於自我身體之性自主
    決定權，利用告訴人酒醉昏睡不能抗拒之機會，逕自對告訴
    人為撫摸胸部、下體之猥褻行為，造成告訴人身心受創不輕
    ，其於原審審理時雖已坦承犯行，卻稱：伊覺得告訴人是故
    意睡覺來引誘伊摸她胸部，來敲詐伊的錢等語，考量其迄今
    尚未與告訴人和解或徵得告訴人原諒，難認其已有悔意，惟
    其先前未有因妨害性自主案件，經法院判處罪刑確定之素行
    ，兼衡其自陳之離婚、生有三子（均由前妻照料生活起居，
    被告負責支付生活費）之家庭狀況、現擔任砂石車司機、每
    月收入約新臺幣5萬元之經濟狀況、國中畢業之教育程度等
    一切情狀，判處有期徒刑9月，已詳予斟酌刑法第57條各款
    所列情形，並具體說明量刑之理由，核無逾越法定刑度，或
    濫用自由裁量權限之違法或不當之情事。又本院於準備程序
    及審理時均傳喚告訴人到庭，告訴人均未如期到庭，被告復
    於本院審理時自承仍尚未與告訴人談成和解等語（見本院卷
    第66頁），是在情事並無變更之情形下，實難認原審所量處
    刑度有何不當而應予減輕，亦不宜為緩刑之宣告。
五、綜上，被告以前揭上訴意旨提起上訴，並無理由，應予駁回
    。　　
據上論斷，應依刑事訴訟法第368條、第373條，判決如主文。
本案經檢察官蔣政寬提起公訴，檢察官李進榮到庭執行職務。
中　　華　　民　　國　　109 　年　　7 　　月　　15　　日
                  刑事第四庭  審判長法　官  陳筱珮
                                    法　官  邱滋杉
                                    法　官  羅郁婷
以上正本證明與原本無異。
如不服本判決，應於收受送達後20日內向本院提出上訴書狀，其
未敘述上訴之理由者並得於提起上訴後20日內向本院補提理由書
（均須按他造當事人之人數附繕本）「切勿逕送上級法院」。
                                    書記官  蔡易霖
中　　華　　民　　國　　109 　年　　7 　　月　　15　　日
附錄：本案論罪科刑法條全文
中華民國刑法第225條
對於男女利用其精神、身體障礙、心智缺陷或其他相類之情形，
不能或不知抗拒而為性交者，處 3 年以上 10 年以下有期徒刑
。
對於男女利用其精神、身體障礙、心智缺陷或其他相類之情形，
不能或不知抗拒而為猥褻之行為者，處 6 月以上 5 年以下有期
徒刑。
第 1 項之未遂犯罰之。

附件
臺灣新北地方法院刑事判決　　　　　　108年度侵訴字第114號
公　訴　人　臺灣新北地方檢察署檢察官
被　　　告　甲○○　男　（民國00年00月0日生）
                    身分證統一編號：Z000000000號
                    住○○市○○區○○街00巷0號
                    居新北市○○區○○街00號4樓
上列被告因妨害性自主案件，經檢察官提起公訴（108年度偵字
第6380號），本院判決如下：
    主  文
甲○○犯乘機猥褻罪，處有期徒刑9月。
    事  實
    甲○○基於乘機猥褻之犯意，於民國107年12月26日19時許至
    翌日4時許間之某時許，在其當時位在新北市○○區○○路00號4
    樓之4之租屋處，利用代號0000-000000號之成年女子（真實
    姓名、年籍資料詳卷，下稱甲 ）因酒醉昏睡而不能抗拒之
    際，先褪去甲 內褲，再以手撫摸甲 胸部及下體之方式對甲
     為猥褻行為1次得逞。
    理  由
一、被告甲○○所犯，並非死刑、無期徒刑或最輕本刑有期徒刑3
    年以上之罪，亦非高等法院管轄第一審案件，且於準備程序
    進行中，被告先就被訴事實為有罪之陳述，經告知被告簡式
    審判程序之旨，並聽取檢察官、被告之意見後，本院合議庭
    裁定改由受命法官進行簡式審判程序，是本案之證據調查，
    依刑事訴訟法第273條之2規定，不受同法第159條第1項、第
    161條之2、第161條之3、第163條之1及第164條至第170條規
    定之限制。
二、認定犯罪事實所憑之證據
(一)被告於本院準備程序及審理程序時之自白（見本院卷第55頁
    、第62頁）。
(二)證人即告訴人甲 於警詢及偵訊時之證述（見偵卷第21頁至
    第25頁、第85頁至第89頁）。
(三)證人即代號0000-000000B號之成年女子（真實姓名、年籍資
    料詳卷，下稱B女）於警詢中之證詞（見偵卷第27頁至第28
    頁）。
(四)證人甲 與B女所用LINE訊息對話畫面翻拍照片、被告上開租
    屋處照片（見偵卷第29頁至第33頁、第47頁至第53頁）。
(五)甲 與B女之代號與真實姓名對照表、受理疑似性侵害事件驗
    傷診斷書（在偵卷彌封卷第3頁、第5頁、第19頁至第23頁）
    。
三、論罪科刑之理由核被告所為，係犯刑法第225條第2項之乘機
    猥褻罪。爰審酌被告竟為滿足私慾，不尊重女性對於自我身
    體之性自主決定權，利用甲 酒醉昏睡不能抗拒之機會，逕
    自對甲 為撫摸胸部、下體之猥褻行為，造成甲 身心受創不
    輕，復其於本院審理時雖已坦承犯行，卻稱：伊覺得甲 是
    故意睡覺來引誘伊摸她胸部，來敲詐伊的錢等語（見本院卷
    第62頁），考量其迄今尚未與甲 和解或徵得甲 原諒，難認
    其已有悔意，惟其先前未有因妨害性自主案件，經法院判處
    罪刑確定之素行（見本院卷第21頁至第23頁之臺灣高等法院
    被告前案紀錄表），兼衡其自陳之離婚、生有三子（均由前
    妻照料生活起居，被告負責支付生活費）之家庭狀況、現擔
    任砂石車司機、每月收入約新臺幣5萬元之經濟狀況、國中
    畢業之教育程度等一切情狀，量處如主文所示之刑。
據上論斷，應依刑事訴訟法第273條之1第1項前段、第299條第1
項前段，判決如主文。
本案經檢察官蔣政寬偵查起訴，並到庭執行公訴。
中　　華　　民　　國　 108　　年　　11　　月　　19　　日
                  刑事第十二庭  法　官    施建榮
上列正本證明與原本無異。
如不服本判決，應於判決送達後10日內敘明上訴理由，向本院提
出上訴狀 (應附繕本) ，上訴於臺灣高等法院。其未敘述上訴理
由者，應於上訴期間屆滿後20日內向本院補提理由書「切勿逕送
上級法院」。
                                書記官    李秉翰
中　　華　　民　　國　 108　　年　　11　　月　　19　　日
附錄法條：
中華民國刑法第225條
（乘機性交猥褻罪）
對於男女利用其精神、身體障礙、心智缺陷或其他相類之情形，
不能或不知抗拒而為性交者，處 3 年以上 10 年以下有期徒刑
。
對於男女利用其精神、身體障礙、心智缺陷或其他相類之情形，
不能或不知抗拒而為猥褻之行為者，處 6 月以上 5 年以下有期
徒刑。
第 1 項之未遂犯罰之。